臺灣雲林地方法院刑事判決　　　　　　 100年度訴緝字第29號
公　訴　人　臺灣雲林地方法院檢察署檢察官
被　　　告　張振華
上列被告因違反毒品危害防制條例案件，經檢察官提起公訴（96
年度毒偵字第682 號），被告於準備程序中就被訴事實為有罪之
陳述，本院改依簡式審判程序審理，判決如下：
    主  文
張振華施用第一級毒品，累犯，處有期徒刑捌月，扣案之殘渣袋
壹只、注射針筒貳支均沒收；又施用第二級毒品，累犯，處有期
徒刑肆月。應執行有期徒刑拾月，扣案之殘渣袋壹只、注射針筒
貳支均沒收。
    犯罪事實
一、張振華前因違反麻醉藥品管理條例、肅清煙毒條例案件，經
    臺灣高等法院臺南分院以83年度上訴字第516 號分別判處有
    期徒刑5 月、3 年2 月確定，而藥事法案件，則經最高法院
    以83年度臺上字第4680號判處有期徒刑7 月確定，合併定執
    行刑有期徒刑3 年10月確定；復因違反肅清煙毒條例及麻醉
    藥品管理條例案件，經本院以84年度訴字第341 號分別判處
    有期徒刑3 年2 月、6 月，應執行有期徒刑3 年6 月確定。
    上開案件接續執行，於民國86年10月17日假釋付保護管束出
    監。又因施用毒品案件，經裁定送強制戒治，於89年11月13
    日執行完畢釋放，並由臺灣彰化地方法院檢察署檢察官以89
    年度戒毒偵字第1490號、第1491號為不起訴處分確定，並經
    撤銷前開假釋執行殘刑，甫於94年2 月17日縮刑期滿執行完
    畢。又於強制戒治完畢釋放後，5 年內再因施用毒品案件，
    經臺灣彰化地方法院以95年度訴字第295 號判處有期徒刑8
    月確定。詎仍不知悔改，先基於施用第二級毒品甲基安非他
    命之犯意，於96年4 月27日中午某時許，在彰化縣二水鄉○
    ○村○○路○ 段304 巷26號住處內，以將第二級毒品甲基安
    非他命置於玻璃球內，用火燒烤後吸食其煙霧之方式，施用
    第二級毒品甲基安非他命1 次。復於同日15時50分前某時許
    ，駕駛自用小客車由上開住處前往雲林縣斗六市，途經雲林
    縣斗六市○○路「阿里巴巴KTV 」附近，再基於施用第一級
    毒品海洛因之犯意，於上開自用小客車內，以將第一級毒品
    海洛因摻水置於針筒內注射血管之方式，施用第一級毒品海
    洛因1 次。嗣於同日15時50分許，在上開「阿里巴巴KTV 」
    前為警攔檢查獲，並扣得其所有供施用毒品之器具注射針筒
    2 支及海洛因殘渣袋1 只，經警於96年4 月27日16時10分起
    至37分止期間內，採集其尿液送驗，檢驗結果呈毒品可待因
    、嗎啡及甲基安非他命陽性反應，而查悉上情。
二、案經雲林縣警察局斗六分局報告臺灣雲林地方法院檢察署檢
    察官偵查起訴。
    理  由
一、本件係經被告張振華於準備程序期日為有罪之陳述，而經本
    院合議庭裁定由受命法官獨任以簡式審判程序加以審理，此
    有本院100 年10月7 日準備程序筆錄一份附卷足憑，則依據
    刑事訴訟法第273 條之2 、同法第159 條第2 項之規定，不
    適用傳聞法則有關限制證據能力之相關規定，合先敘明。
二、被告張振華之上開犯罪事實，除有其於本院審理時之自白外
    ，尚有下列證據可佐：
    (一)雲林縣警察局斗六分局真實姓名對照表1 紙（臺灣雲林地
      方法院檢察署96年度毒偵字第682 號卷第17頁）。
    (二)臺灣檢驗科技股份有限公司濫用藥物尿液檢驗報告（報告
      編號：KＺ000000000000號）1 紙（同上卷第16頁）。
    (三)臺灣高等法院被告前案紀錄表1 份。證明：被告有犯罪事
      實欄所載施用毒品案件，經觀察、勒戒及強制戒治紀錄，
      並於觀察、勒戒及強制戒治執行完畢後，5 年內再次施用
      毒品之情形。
    綜上，本件事證明確，被告犯行堪以認定，應依法論科。
三、論罪科刑：
    (一)查海洛因及甲基安非他命，分別係毒品危害防制條例第2
      條第2 項第1 款、第2 款規定之第一級與第二級毒品。是
      核被告張振華所為施用海洛因部分，係犯毒品危害防制條
      例第10條第1 項之施用第一級毒品罪；施用甲基安非他命
      部分，係犯同條例第10條第2 項之施用第二級毒品罪。被
      告非法持有第一級、第二級毒品之低度行為，已分別為其
      施用之高度行為所吸收，均不另論罪。被告所犯施用第一
      級毒品罪與施用第二級毒品罪，犯意各別，罪名互異，應
      分論併罰。
    (二)再被告有如犯罪事實欄所載徒刑執行完畢之前科紀錄，有
      卷附臺灣高等法院被告前案紀錄表可按，其於受徒刑之執
      行完畢後，5 年以內故意再犯本案2 件有期徒刑以上之罪
      ，均為累犯，皆應依刑法第47條第1 項規定加重其刑。
    (三)爰審酌被告前有違反麻醉藥品管理條例、毒品危害防制條
      例、藥事法前科，有臺灣高等法院被告前案紀錄表在卷可
      考，可見素行不佳，竟仍一再施用海洛因及甲基安非他命
      顯見先前所受保安處分及刑之執行均未收矯治、警惕之效
      ，亦未見悔過自新之意，被告既無確實戒毒之決心，已難
      自拔，自應施以相當之刑罰，以期收教化之功能，並協助
      其戒去毒癮，兼衡被告犯後於本院前案（96年度訴字第73
      5 號）審理中未到庭，經本院於96年12月3 日發佈通緝，
      迄100 年9 月19日始為警緝獲，於本院審理時坦承犯行之
      犯後態度，暨被告自陳學歷為高職肄業之智識程度，未婚
      、無小孩，家中有母親、兄姐，遭通緝期間以種植果樹為
      生之家庭狀況（本院100 年度訴緝字第29號卷第21頁反面
      、第22頁正面）等一切情狀，分別量處如主文所示之刑，
      並定其應執行之刑。
    (四)扣案之殘渣袋1 只、注射針筒2 支，均為被告所有，供本
      件施用第一級毒品海洛因所用之物，業據被告供明在卷（
      同上卷第18頁反面），皆應依刑法第38條第1 項第2 款規
      定宣告沒收。
據上論斷，應依刑事訴訟法第299 條第1 項前段、第273 條之1
第1 項，毒品危害防制條例第10條第1 項、第2 項，刑法第11條
前段、第47條第1 項、第51條第5 款、第38條第1 項第2 款，判
決如主文。
本案經檢察官陳東泰到庭執行職務。
中    華    民    國  100     年    10    月    14    日
                  刑事第六庭  法  官  陳 美 利
以上正本證明與原本無異。
如不服本判決應於收受判決後10日內向本院提出上訴書狀，並應
敘述具體理由；其未敘述上訴理由者，應於上訴期間屆滿後20日
內向本院補提理由書（均須按他造當事人之人數附繕本）。「切
勿逕送上級法院」。
                               書記官  王 秀 如
中    華    民    國   100    年    10    月    14    日
附錄法條：
毒品危害防制條例第10條
施用第一級毒品者，處6 月以上5 年以下有期徒刑。
施用第二級毒品者，處3 年以下有期徒刑。